# Orga-Treffen, 2015-06-18
* Treffen #7
* 19:00 .. 
* Anwesend: 

## Protokoll
* FFOH Flyer rummzeigen
* Wer möchte die Orga übernehmen bzw. wie soll sie weiterlaufen?
* interner Bereich
  * https://chaotikum.org/intern:ff
* Protokolle
  * Öffentlich oder intern?
* TODOs durchgehen
  * https://taskboard.chaotikum.org/#/boards/2
* FF-Knoten für Flüchtlinge
  * https://chaotikum.org/intern:ff:knoten-fluechtlinge
  * Antwort von Pierre?
* Kontakte für alte Knoten von Fluse
  * https://chaotikum.org/intern:ff:knoten-aktualisieren
  * bisher nichts bekommen
* OTRS
  * https://chaotikum.org/intern:ff:otrs
  * TODO: Fix